臺灣臺北地方法院刑事判決
110年度簡上字第182號
上  訴  人
即  被  告  吳書銘


上列被告因毀棄損壞等案件，不服本院民國110年10月29日所為1
10 年度簡字第1517號第一審刑事簡易判決（聲請簡易判決處刑
案號：110年度偵緝字第1034號），提起上訴，本院管轄第二審
之合議庭判決如下：
    主  文
原判決撤銷。
吳書銘犯毀損罪，累犯，處拘役伍拾日，如易科罰金，以新臺幣
壹仟元折算壹日；又犯恐嚇危害安全罪，累犯，處拘役伍拾日，
如易科罰金，以新臺幣壹仟元折算壹日。應執行拘役柒拾日，如
易科罰金，以新臺幣壹仟元折算壹日。
    事實及理由
一、本案被告吳書銘經本院合議庭審理結果，認原審除被告之量
    刑外，其餘有關被告本案之認事用法，均無違誤，故除證據
    部分補充被告與告訴人林庭兆之「和解書」外，其餘犯罪事
    實、證據及理由均引用如附件所示第一審刑事簡易判決書之
    記載。 
二、上訴人即被告上訴意旨略以：被告已與告訴人達成和解並賠
    償其損害，請求從輕量刑等語。
三、原判決撤銷之理由：
  ㈠按刑罰之量定，固屬法院自由裁量之職權行使，惟刑事審判
    之量刑，旨在實現刑罰權之分配的正義，故法院對科刑判決
    之被告量刑，應符合罪刑相當原則，使罰當其罪，以契合人
    民之法律感情。此所以刑法第57條明定科刑時應審酌一切情
    狀，尤應注意該條所列各款情形，以為科刑輕重之標準（最
    高法院95年度台上字第1779號判決意旨參照）。再法院對於
    被告之量刑，亦應受比例原則與平等原則等一般法律原則之
    支配，以期達成客觀上之適當性、相當性與必要性之價值要
    求；又行為人犯後悔悟之程度，是否力謀恢復原狀或與被害
    人（告訴人）達成和解，及其後是否能確實履行和解條件，
    以彌補被害人（告訴人）之損害，均攸關於法院判決量刑之
    審酌，且基於「修復式司法」理念，國家亦有責權衡被告接
    受國家刑罰權執行之法益與確保被害人（告訴人）損害彌補
    之法益，務必使二者間在法理上力求衡平。
　㈡查原審同本院前揭認定，對被告論罪科刑，固非無見，然被
    告已於原審判決後與告訴人達成和解，賠償告訴人新臺幣（
    下同）2萬5,000元，此有和解書在卷可憑（本院簡上字卷第
    9頁），原審未及審酌上情，刑之裁量基礎事實已有變更，
    是原審依被告未能調解賠償告訴人所受損害等情而宣告之刑
    即有不當。被告上訴主張其已與告訴人達成和解，請求從輕
    量刑，為有理由，自應由本院撤銷改判。
四、爰以行為人之責任為基礎，審酌被告因與告訴人有糾紛，卻
    不思以理性方式解決爭議，竟先後利用通訊軟體傳送恐嚇文
    字與語音訊息而向告訴人恫嚇，嗣又持不詳器具砸毀告訴人
    之自用大貨車的前擋風玻璃、左側門窗玻璃、後照鏡、車門
    板金而致令不堪用，使告訴人因此受有損害，並心生畏懼，
    所為實有不該，應予責難；復考量被告雖坦承犯行，又被告
    已於原審判決後與告訴人達成和解，賠償告訴人2萬5,000元
    ，此有和解書在卷可憑（本院簡上字卷第9頁），犯後態度
    良好；兼衡被告自述其學歷、家庭經濟狀況（見偵緝卷第13
    頁），暨犯罪之動機、目的、手段、情節、素行等一切情狀
    ，就被告所犯之毀損罪、恐嚇危害安全罪，分別量處如主文
    第2項前段所示之刑，並均諭知易科罰金之折算標準，及定
    其應執行之刑暨易科罰金之折算標準如主文第2項後段所載
    。
據上論斷，應依刑事訴訟法第455條之1第1項、第3項、第369條
第1項前段、第373條、第364條、第299條第1項前段，判決如主
文。
本案經檢察官高光萱偵查後聲請簡易判決處刑，而於被告提起上
訴後，由檢察官林秀濤到庭執行職務。
中　　華　　民　　國　　111 　年　　4 　　月　　20　　日
　　　　　　　　　刑事第八庭    審判長法　官　解怡蕙
　　　　　　　　　                    法  官  楊世賢
　　　　　　　　　                    法  官  許凱傑
上正本證明與原本無異。
不得上訴。
                                      書記官  許翠燕
中　　華　　民　　國　　111 　年　　4 　　月　　22　　日

附錄本案論罪科刑法條全文
中華民國刑法第354條
毀棄、損壞前二條以外之他人之物或致令不堪用，足以生損害於
公眾或他人者，處2年以下有期徒刑、拘役或1萬5千元以下罰金
。
中華民國刑法第305條
以加害生命、身體、自由、名譽、財產之事恐嚇他人，致生危害
於安全者，處2年以下有期徒刑、拘役或9千元以下罰金。